臺灣桃園地方法院刑事判決
                                   111年度審易字第1933號
公  訴  人  臺灣桃園地方檢察署檢察官
被      告  鄒文宗



上列被告因竊盜案件，經檢察官提起公訴（111年度偵字第24957
號），被告於本院準備程序進行中，就被訴事實為有罪之陳述，
經本院告知簡式審判程序意旨，並聽取當事人之意見後，裁定改
依簡式審判程序審理，茲判決如下：
    主      文
鄒文宗犯攜帶兇器竊盜罪，累犯，處有期徒刑八月。
未扣案之犯罪所得新臺幣伍萬元沒收，於全部或一部不能沒收或
不宜執行沒收時，追徵其價額。 
    事實及理由
一、本件犯罪事實及證據，除證據部分補充「被告鄒文宗於本院
    準備程序及審理時之自白」外，餘均引用檢察官起訴書之記
    載（詳如附件）。
二、論罪科刑：
  (一)核被告所為，係犯刑法第321條第1項第3款之攜帶兇器竊
      盜罪及刑法第354條之毀損他人物品罪。
  (二)被告係一行為觸犯上開數罪名，為想像競合犯，應依刑法
      第55條規定從一重論以攜帶兇器竊盜罪處斷。
  (三)被告前因①施用毒品案件，經臺灣苗栗地方法院以104年度
      訴字第310號判決判處有期徒刑6月確定；②酒後駕車之公
      共危險案件，經臺灣臺中地方法院以104年度沙交簡字第6
      98號判決判處有期徒刑3月確定；③竊盜案件，經臺灣苗栗
      地方法院以104年度易字第927號判決判處有期徒刑5月確
      定；④竊盜案件，經臺灣臺中地方法院以105年度易字第23
      3號判決判處有期徒刑4月（共3罪）、7月、8月，並分別
      定應執行刑有期徒刑9月、1年確定。①至④罪刑嗣經臺灣臺
      中地方法院以105年度聲字第4595號裁定應執行刑有期徒
      刑2年6月確定；⑤施用毒品案件，經臺灣臺北地方法院以1
      05年度審簡字第939號判決判處有期徒刑3月確定；⑥違反
      廢棄物清理法案件，經臺灣苗栗地方法院以106年度訴字
      第74號判決判處有期徒刑1年4月確定。⑤至⑥罪刑再經臺灣
      苗栗地方法院以107年度聲字第414號裁定應執行刑有期徒
      刑1年5月確定後，與上開應執行刑有期徒刑2年6月接續執
      行，於民國108年6月21日縮短刑期假釋出監，併付保護管
      束，迄109年2月18日保護管束期滿，假釋未經撤銷，其未
      執行刑之刑，以已執行論，有臺灣高等法院被告前案紀錄
      表1份可按，是其於徒刑執行完畢後5 年內故意再犯本件
      有期徒刑以上之本罪，本院依司法院釋字第775 號解釋意
      旨，審酌被告上開前案有竊盜案件，與本件罪質相同，足
      徵其刑罰反應力薄弱，具有特別之惡性，爰依刑法第47條
      第1 項規定加重其刑（含最低本刑）。爰審酌被告不思循
      正當途徑獲取財物，僅因一時貪念，竟恣意竊取他人財物
      ，對他人財產安全顯然已生危害，所為誠屬不該，惟念其
      犯後坦承罪行，併考量被告前已多次竊盜案件，經法院判
      決確定且均執行完畢，兼衡其犯罪之動機、目的、手段、
      對告訴人所造成之損害及其智識程度、生活狀況等一切情
      狀，量處如主文所示之刑。
三、沒收：
（一）被告用以犯本案犯行所持用之水管夾鉗，未扣案，且查無
      證據足認現尚存在，且上開物品沒收或追徵與否欠缺刑法
      上之重要性，爰依刑法第38條之2第2項規定，不予宣告沒
      收或追徵。
（二）本案被告竊得之未扣案新臺幣5萬元，為其犯罪所得，因
      未合法返還被害人，自應依刑法第38條之1第1項前段、第
      3項之規定宣告沒收，於全部或一部不能沒收或不宜執行
      沒收時，追徵其價額。
據上論斷，應依刑事訴訟法第273 條之1 第1 項、第299 條第1
項前段、第310 條之2 、第454 條，判決如主文。
本案經檢察官吳亞芝到庭執行職務。
中    華    民    國   111    年   11     月     28   日
                       刑事審查庭  法  官 馮浩庭
以上正本證明與原本無異。
如不服本判決應於收受判決後20日內向本院提出上訴書狀，並應
敘述具體理由。其未敘述上訴理由者，應於上訴期間屆滿後20日
內向本院補提理由書(均須按他造當事人之人數附繕本)「切勿逕
送上級法院」。
                                   書記官  蔡萱穎
中    華    民    國   111    年   11     月     28   日
附錄本案論罪科刑依據之法條：
中華民國刑法第321條
犯前條第1 項、第2 項之罪而有下列情形之一者，處6 月以上5
年以下有期徒刑，得併科50萬元以下罰金：
一、侵入住宅或有人居住之建築物、船艦或隱匿其內而犯之。
二、毀越門窗、牆垣或其他安全設備而犯之。
三、攜帶兇器而犯之。
四、結夥三人以上而犯之。
五、乘火災、水災或其他災害之際而犯之。
六、在車站、港埠、航空站或其他供水、陸、空公眾運輸之舟、
    車、航空機內而犯之。
前項之未遂犯罰之。
中華民國刑法第354條
毀棄、損壞前二條以外之他人之物或致令不堪用，足以生損害於
公眾或他人者，處2年以下有期徒刑、拘役或1萬5千元以下罰金
。
附件：
臺灣桃園地方檢察署檢察官起訴書
                                    111年度偵字第24957號
　　被　　　告　鄒文宗　男　46歲（民國00年0月00日生）
　　　　　　　　　　　　住苗栗縣○○鎮○○00○0號
　　　　　　　　　　　　（另案於法務部○○○○○○○執行                            中)
　　　　　　　　　　　　國民身分證統一編號：Z000000000號
上列被告因竊盜案件，已經偵查終結，認應提起公訴，茲將犯罪
事實及證據並所犯法條分敘如下：
　　　　犯罪事實
一、鄒文宗意圖為自己不法之所有，基於竊盜之犯意，於民國11
    0年5月27日1時43分許，駕駛車牌號碼0000-00號自用小客車
    至桃園市○○區○○路0段000○0號即賴建榮所經營之好洗多自助
    洗車店，於同日1時49分許，見四下無人，即持客觀上足以
    威脅人生命、身體、安全，可當兇器使用之水管夾鉗，破壞
    店內兌幣機並竊取現金約新臺幣（下同）5萬元得逞，隨即
    駕駛上開小客車逃離現場，並生損害於賴建榮。
二、案經賴建榮訴由桃園市政府警察局揚梅分局報告偵辦。
　　　　證據並所犯法條
一、證據清單及待證事實：
編號 證據名稱 待證事實 1 被告鄒文宗於偵查中之供述 被告於上開時、地為上開犯行。 2 證人即告訴人賴建榮於警詢之指證 上開兌幣機遭毀損及兌幣機內之現金遭竊。 3 證人石國平、楊靈遠於偵查中之證述 上開自用小客車現為鄒文宗所有。 4 現場及監視器畫面翻拍照片9張、汽車權利讓渡書1張 被告於上開時、地為上開犯行，及上開自用小客車現為鄒文宗所有。 
二、核被告鄒文宗所為，係犯刑法第321條第1項第3款之加重竊
    盜及第354條之毀損等罪嫌。被告以一行為同時觸犯加重竊
    盜及毀損罪，為想像競合犯，請從重論以加重竊盜罪。另被
    告犯罪所得，亦請依刑法第38條之1第1項前段及第3項規定
    宣告沒收及追徵價額。
三、依刑事訴訟法第251條第1項提起公訴。
　　此　致
臺灣桃園地方法院
中　　華　　民　　國　 111　　年　　6 　　月　　27　　日
　　　　　　　　　　　　　　　檢  察  官  方勝詮
本件證明與原本無異
中　　華　　民　　國　 111　　年　　8 　　月　　18　　日
                              書  記  官  王薏甄
所犯法條
中華民國刑法第320條
意圖為自己或第三人不法之所有，而竊取他人之動產者，為竊盜
罪，處 5 年以下有期徒刑、拘役或 50 萬元以下罰金。
意圖為自己或第三人不法之利益，而竊佔他人之不動產者，依前
項之規定處斷。
前二項之未遂犯罰之。
中華民國刑法第321條
犯前條第 1 項、第 2 項之罪而有下列情形之一者，處 6 月以
上 5 年以下有期徒刑，得併科 50 萬元以下罰金：
一、侵入住宅或有人居住之建築物、船艦或隱匿其內而犯之。
二、毀越門窗、牆垣或其他安全設備而犯之。
三、攜帶兇器而犯之。
四、結夥三人以上而犯之。
五、乘火災、水災或其他災害之際而犯之。
六、在車站、港埠、航空站或其他供水、陸、空公眾運輸之舟、
    車、航空機內而犯之。
前項之未遂犯罰之。
中華民國刑法第354條
毀棄、損壞前二條以外之他人之物或致令不堪用，足以生損害於
公眾或他人者，處 2 年以下有期徒刑、拘役或 1 萬 5 千元以
下罰金。